# 关于房地产企业资产、收入调整

提问人：zckjss 时间：2015-06-26 10:46:52
一家房地产开发企业，项目未完工，收了购房者的定金。年底税务局要求做收入。所以账务处理将部分接近完工的房地产暂估计入了资产，同时将收取的定金计入了收入。会计事务所审计时认可了此项处理。第二年项目整体完工准备工程决算，又把上年度确认的资产、收入冲回。想请教： 1 、在上年度已出具审计报告的情况下第二年是否可以冲回？ 2 、若是可以，此项冲回属于会计政策变更还是前期差错更正？ 3 、若是可以，对资产负债表的年初数如何处理？

回答人：chenyiwei
未完工、未交房情况下确认收入不符合会计准则，应按前期差错予以更正处理，冲回前期已确认的收入和成本，视同会计差错没有发生过，具体请参考《企业会计准则讲解（ 2010 ）》第二十九章中的相关内容。